Inventaris van het archief van het Ministerie van Economische Zaken: Directoraat-Generaal Handel, Ambacht en Diensten, (1954) 1973-1985 (1991)
Nationaal Archief, Den Haag
- Archief (1954) 1976-1985 (1991), B
  - Taakuitvoering, -1
    - Onderwijs en voorlichting. Wetenschap. Informatie. Documentatie. Recreatie. Cultuur. Religie, -1.85
      - Opvoeding. Vorming. Onderwijs, -1.851
        - Vakonderwijs, Beroepsonderwijs, Beroepsscholen, -1.851.7
          - Stukken betreffende het informeren van de Commissie voor de Verzoekschriften van de Tweede Kamer der Staten-Generaal inzake het verzoek van de Nederlandse Academie voor Computerprogrammeurs om een gecommitteerde van Economische Zaken bij de examens van de Computer Academie te Amsterdam aan te wijzen, 1971; 740; 1 omslag
          - Stukken betreffende het adviseren van de staatssecretaris van Onderwijs en Wetenschappen over de samenstelling en werkwijze van de Stuurcommissie Ondernemersonderwijs voor de Detailhandel, 1972-1980; 741; 1 pak
            104.1-0036-01 Minister van Economische Zaken
          - Rapport van de Interdepartementale Werkgroep Ondernemersonderwijs inzake het ontwikkelen van mogelijke concrete beleidsvoorstellen, 1978; 742; 1 stuk
          - Stukken betreffende het voorbereiden van de oprichting van een Centraal Instituut voor Detailhandelonderwijs (CIDO) voor een onderwijskundige en organisatorische samenhang tussen alle vormen van detailhandelsonderwijs, 1978-1979; 743; 1 omslag
            104.1-0010-01 Minister van Economische Zaken
          - Stukken betreffende het opstellen van vestigingseisen voor het reisbureau in het kader van het Vestigingsbesluit Reisbureaubedrijf 1978, alsmede het oprichten van de Stichting Examens en Proeven Reisbureaubedrijven met als taak het opstellen van schriftelijke opgaven voor de examens en het afnemen van de examens, 1978-1982; 744; 1 omslag
          - Stukken betreffende het adviseren van de staatssecretaris van Onderwijs en Wetenschappen inzake proefprojecten voor nieuwe onderwijsvoorzieningen voor 16-18 jarigen gericht op de eisen van de Vestigingswet Detailhandel, 1979; 745; 1 omslag
          - Stukken betreffende het instellen van de Werkgroep Samenwerkingsverband Detailhandelonderwijs, alsmede correspondentie en vergaderstukken van de werkgroep, 1979-1980; 746; 1 omslag
          - Stukken betreffende het instellen van de ambtelijke interdepartementale Contactgroep Onderwijs en Scholing in Relatie tot Regionale Economische Ontwikkelingen, alsmede correspondentie inzake de taakopdracht van deze contactgroep, 1981-1982; 747; 1 omslag
            150.2-0065-01 Minister van Economische Zaken
          - Stukken betreffende het leveren van bijdragen aan de Overlegcommissie Project Omscholing Onderwijsgevenden, alsmede het informeren van de minister en staatssecretaris met betrekking tot het omscholen van werkloze leraren tot informatiespecialisten, 1981-1983; 748-750; 3 pakken
            - 1981-1983, 748
            - 1981-1983, 749
            - 1981-1983, 750
          - Stukken betreffende het informeren van de Vaste Commissie voor Onderwijs en Wetenschappen en de Vaste Commissie voor het Midden- en kleinbedrijf van de Tweede Kamer der Staten-Generaal met betrekking tot de nota (Detail)Handelsonderwijs, 1982; 751; 1 omslag
          - Stukken betreffende het informeren van de Eerste Kamer der Staten-Generaal met betrekking tot door de Gemeenschappelijke Adviescommissie Detailhandelonderwijs (GADO) gedane voorstellen met betrekking tot het detailhandelonderwijs, 1982-1983; 752; 1 pak
          - Stukken betreffende het instemmen met het door de minister van Onderwijs en Wetenschappen opgestelde Wetsontwerp Erkenning Instellingen Niet Bekostigd Onderwijs (WEINBO), 1982-1983; 753; 1 omslag
          - Stukken betreffende het adviseren van de staatssecretaris van Onderwijs en Wetenschappen met betrekking tot het ontwerpbesluit en de beleidsnotitie over het Middelbaar Dienstverlening- en Gezondheidszorgonderwijs (MDGO), 1983; 754; 1 pak
          - Stukken betreffende het adviseren van de staatssecretaris van Onderwijs en Wetenschappen met betrekking tot het eventueel invoeren van een staatsexamen voor het Middelbaar Middenstand Onderwijs C (MMO C) voor het kwalificeren voor de C-eisen van de Vestigingswet Detailhandel, 1983-1984; 755; 1 omslag
          - Stukken betreffende het informeren van de minister met betrekking tot het financieren van het cursorisch ondernemersonderwijs, 1983-1985; 756; 1 omslag
          - Stukken betreffende het Open Overleg Wagner, 1983-1985; 757-758; 2 1 omslag
            - Het voeren van het secretariaat van Adviesgroep 1 1983-1984, 757; 1 omslag
              Bevat rapportage van de Adviesgroep 1: Advies inzake een overleg- en adviesstructuur voor het Beroepsonderwijs
            - Het leveren van een bijdrage aan het opstellen van een voortgangsrapportage van de Interdepartementale Coördinatiecommissie Voortgang Open Overleg (ICVOO) inzake de activiteiten die in gang zijn gezet om de afspraken die in het Open Overleg Wagner zijn gemaakt te kunnen uitvoeren 1985, 758; 1 omslag
          - Stukken betreffende het overleggen met de ministeries van Onderwijs en Wetenschappen en Sociale Zaken en Werkgelegenheid met betrekking tot het op elkaar afstemmen van onderwijs en arbeidsmarkt, 1983-1985; 759; 1 pak
          - Stukken betreffende het voeren van overleg met het Ministerie van Onderwijs en Wetenschappen, IBM en Philips met betrekking tot het opzetten van een informatietechnologie stimuleringsproject om het informatietechnologie-onderwijs in het voortgezet onderwijs onder de aandacht van scholieren te brengen, 1985; 760; 1 omslag
      - Feesten en plechtigheden. Bijeenkomsten. Sport en spel. Vrijetijdsbesteding. Maatschappelijk leven, -1.855
        - Vrijetijdsbesteding, -1.855.4
          - Toerisme, -1.855.45
            - Stukken betreffende het beantwoorden van Kamervragen van de Tweede Kamerleden Meijer (D'66) en Egas (PvdA) met betrekking tot het door de Koninklijke Luchtvaartmaatschappij (KLM) plaatsen van advertenties om vakanties in het buitenland te bevorderen, 1970; 761; 1 omslag
            - Stukken betreffende het herzien van de Subsidieregeling voor de Verbetering van de Toeristische Accommodatie 1970, 762; 1 omslag
            - Stukken betreffende het beantwoorden van Kamervragen van diverse Tweede Kamerleden inzake het circuit van Zandvoort, alsmede het voeren van overleg met diverse organisaties inzake het voortbestaan van dit circuit, 1970-1983; 763; 1 pak
            - Stukken betreffende het informeren van de staatssecretaris met betrekking tot het advies van de Nederlandse Kampeerraad inzake het ontwerpen van een nieuwe wettelijke regeling van het kamperen (Kampeerwet), 1972-1980; 764; 1 omslag
            - Stukken betreffende het wijzigen van de Richtlijnen Subsidiëring Toeristische Infrastructuur 1978, alsmede het informeren van de minister met betrekking tot de verdeling van de beschikbare middelen over de provincies om de Subsidieregeling Toeristische Infrastructuur 1978 te kunnen uitvoeren, 1974-1979; 765; 1 omslag
            - Stukken betreffende het laten uitvoeren van een haalbaarheidsonderzoek naar de vestigingsplaats voor het Themapark Waterwonderland aan het Netherlands Institute of Tourism Development Consultants (NITDC) te Arnhem, 1978-1985; 766-769; 1 omslag en 3 pakken
              - Algemeen 1978-1985, 766
              - Vergaderstukken van de Werkgroep Water-Wonderland 1978-1984, 767
              - Opdrachtverlening 1980-1983, 768; omslag
              - Eindrapportage 1982-1983, 769
            - Vergaderstukken en correspondentie van de Adviescommissie Toeristisch Produkt Nederland, 1980-1983; 770-775; 5 omslagen en 1 pak
              - 1980, 770
              - 1980-1981, 771; pak
              - 1981, 772
              - 1982, 773
              - 1982-1983, 774
              - 1982-1983, 775
            - Stukken betreffende het voeren van het secretariaat van de Adviescommissie Verbetering Toeristische Dienstverlening, 1980-1985; 776-782; 7 pakken
              - 1980-1982, 776
              - 1980-1981, 777
              - 1981, 778
              - 1981-1982, 779
              - 1982-1984, 780
              - 1982-1983, 781
              - 1983-1985, 782
            - Stukken betreffende het beantwoorden van een Kamervraag van het Tweede Kamerlid Van Muiden (CDA) inzake de voortgang van een landelijk geautomatiseerd systeem voor toeristische documentatie, informatie en reserveringen, 1981; 783; 1 omslag
            - Stukken betreffende het informeren van de staatssecretaris met betrekking tot aangelegenheden inzake de Subsidieregeling Toeristische Infrastructuur 1981, 784; 1 omslag
            - Correspondentie met de Algemene Nederlandse Vereniging van VVV's (ANVV) te Hilversum met betrekking tot de vertegenwoordiging van de ANVV in de Raad van Advies voor de Ruimtelijke Ordening (RARO), 1981-1982; 785; 1 omslag
              170.1-0005-01 Minister van Economische Zaken
            - Stukken betreffende het adviseren van de staatssecretaris over het Toeristisch-recreatief Overall Plan (TROP)., 1981-1983; 786; 1 omslag
            - Stukken betreffende het verlenen van medewerking aan de totstandkoming van het rapport van de Werkgroep Behoefteraming Verblijfsaccommodatie, alsmede vergaderstukken van deze werkgroep, 1981-1983; 787; 1 omslag
            - Stukken betreffende het voeren van overleg met het Ministerie van Landbouw en Visserij en het Ministerie van Cultuur Recreatie en Maatschappelijk Werk met betrekking tot de coördinatie van het toeristisch- en openluchtrecreatiebeleid, 1981-1985; 788; 1 omslag
              170.1-0002-01 Minister van Economische Zaken
            - Stukken betreffende het goedkeuren van de statuten van het Nederlands Bureau voor Toerisme, 1981-1986; 789; 1 pak
            - Stukken betreffende het informeren van de staatssecretaris met betrekking tot een overleg met het Interprovinciaal Overleg voor Recreatie en Natuurbescherming, 1982; 790; 1 omslag
            - Stukken betreffende het informeren van de staatssecretaris met betrekking tot het opstellen van een Nieuwe Nota Toeristisch Beleid, 1982-1983; 791; 1 omslag
            - Stukken betreffende het geven van commentaar op de samenstelling van de Kampeerraad, 1982-1984; 792; 1 omslag
            - Stukken betreffende het instellen, installeren en benoemen van leden van de Structuurcommissie voor de Verblijfsrecreatiesector, 1982-1984; 793; 1 omslag
            - Stukken betreffende het leveren van een bijdrage van een onderzoek naar het toerisme langs de Nederlands-Belgische en Nederlands-Duitse grens, 1983-1984; 794; 1 omslag
            - Stukken betreffende het informeren van de Tweede en Eerste Kamer der Staten-Generaal met betrekking tot de nota Toeristisch Beleid 1985 - 1989, die is aangekondigd in de regeringsverklaring van 22 december 1982, 1984; 795; 1 omslag
            - Stukken betreffende het opstellen van een circulaire voor de colleges van Gedeputeerde Staten met betrekking tot het beschikbaar stellen van financiële middelen voor uitvoeren van publieke infrastructurele werken van toeristisch-recreatieve aard in toeristische speerpuntbedrijven, 1984-1985; 796; 1 omslag
    - Internationale contacten, -1.88
      - Stukken betreffende het voorbereiden van Nederlandse deelneming aan de eerste zitting van de Internationale Tropische Houtraad, 1985; 797; 1 omslag
        145.11-0042-01 Minister van Economische Zaken